臺灣高等法院刑事判決　　　　　　　　 96年度上訴字第202號
上　訴　人
即　被　告　乙○○
　　　　　　　　　　　樓
上列上訴人因毒品危害防制條例案件，不服臺灣板橋地方法院95
年度訴字第2551號，中華民國95年11月14日第一審判決（起訴案
號：臺灣板橋地方法院檢察署95年度毒偵字第5407號），提起上
訴，本院判決如下：
    主  文
上訴駁回。
    事  實
一、乙○○前有毒品危害防制條例前科，於民國91年間因施用第
    一級毒品案件，經原審法院以91年度毒聲字第3654號裁定強
    制戒治，嗣經原審法院以92年度毒聲字第2243號裁定停止戒
    治付保護管束，於92年10月31日視為執行完畢；刑案部分則
    由原審法院以92年度訴字第38號判處有期徒刑8月，於92 年
    3月13日確定，並接續於原審法院90年度訴字第1772號違反
    毒品危害防制條例案件，所處有期徒刑十月、四月、七月，
    應執行有期徒刑1年8月後執行，而於94年9月13日縮刑期滿
    執行完畢。詎乙○○不知悛悔，明知海洛因、安非他命分別
    係毒品危害防制條例第2條第2項第1、2款所定之第一級及第
    二級毒品，依法均不得施用、持有，竟於上開強制戒治執行
    完畢後5年內，基於施用第一級毒品海洛因及第二級毒品安
    非他命之犯意，於95年7月6日晚間19時55分回溯26小時內之
    某時，在台北縣土城市某不詳地點，將海洛因及安非他命之
    粉末混合摻在吸食器玻璃球內燒烤施用一次。嗣於95年7月6
    日15時許，在台北縣新莊市○○街116巷3弄1號前為警查獲
    。經警於95年7月6日19時55分許採取尿液送驗結果，檢體呈
    甲基安非他命及嗎啡均陽性反應，而悉上情。
二、案經台北市政府警察局移送台灣板橋地方法院檢察署檢察官
    偵查起訴。
    理  由
一、上揭事實業據被告乙○○於原審審理中坦承不諱，此外，被
    告經警於95年7月6日19時55分許採取尿液送驗結果（檢體編
    號：013211號），呈嗎啡及甲基安非他命陽性反應，有台灣
    檢驗科技股份有限公司尿液檢驗報告及尿液檢體委驗單各一
    件在卷可查（見板檢95年度毒偵字第5407號卷第7、9頁），
    足見被告所為自白與事實相符，而得採為認定之依據。次查
    ，被告於91年間因施用第一級毒品案件，經原審法院以91年
    度毒聲字第3654號裁定強制戒治，嗣經原審法院以92年度毒
    聲字第2243號裁定停止戒治付保護管束，於92年10月31日視
    為執行完畢等情，有原審法院被告前案紀錄表、刑案查註紀
    錄表各一件在卷可稽。本件事證明確，被告犯行堪以認定。
二、按海洛因屬毒品危害防制條例第2條第2項第1款所列之第一
    級毒品，而安非他命屬同條項第2款所列之第二級毒品，是
    核被告乙○○所為，係犯毒品危害防制條例第10條第1項、
    第2項之施用第一級毒品海洛因罪及第二級毒品安非他命罪
    。其施用前非法持有第一級及第二級毒品之低度行為，均已
    為施用之高度行為所吸收，不另論罪。至被告以吸食器同時
    燒烤施用海洛因及安非他命二種毒品，應屬一施用行為而同
    時觸犯上揭二罪名，為想像競合犯，應依刑法第55條前段之
    規定，從一重之施用第一級毒品罪處斷。公訴意旨雖認應予
    數罪併罰，然本件業經被告於原審審理中供稱係同時將安非
    他命及海洛因摻放在玻璃球內施用，此外，並未扣得注射針
    筒或其他施用器具可資佐證被告係分別施用第一、二級毒品
    ，是公訴意旨尚有誤會，併此敘明。又被告於91年間因施用
    第一級毒品案件，經原審法院以92年度訴字第38號判處有期
    徒刑8月，於92年3月13日確定，並接續於原審法院90年度訴
    字第1772號違反防制條例案件所處所處有期徒刑十月、四月
    、七月，應執行有期徒刑1年8月後執行，而於94年9月13日
    縮刑期滿執行完畢，有上開前案紀錄表在卷可稽。被告於上
    開有期徒刑執行完畢後，5年內故意再犯本件有期徒刑以上
    之罪，為累犯，應依刑法第47條第1項之規定加重其刑。原
    審認被告事證明確，依毒品危害防制條例第10條第1項、第2
    項，刑法第11條前段、第47條第1項、第55條，並審酌被告
    已有違反毒品危害防制條例前科之素行狀況，且前已有施用
    毒品紀錄，竟又為本件犯行，顯見其未知戒除毒癮，意志力
    薄弱，並考量施用毒品乃自戕行為，所生危害非鉅，暨被告
    坦承施用毒品犯行之犯後態度等一切情狀，量處被告有期徒
    刑一年四月。經核原判決認事用法，均無不當，量刑亦屬妥
    適。被告上訴意旨略以：原審量刑過重，被告不知玻璃球內
    有第1級毒品海洛因，所犯重於所知，被告應祗成立施用第2
    級毒品罪。施用時地為95年7月2日，友人甲○○新莊市○○
    街家中云云。查原審已審酌被告一切情狀，量處被告適度之
    刑。被告於原審已坦承於上開事實欄所載時地施用第1級毒
    品海洛因、第2級毒品安非他命，核被告上訴為無理由，應
    予駁回。
據上論斷，應依刑事訴訟法第368條，判決如主文。
本案經檢察官蔡薰慧到庭執行職務。
中　　華　　民　　國　　96　　年　　3　　月　　15　　日
　　　　　　　　　刑事第十二庭  審判長法　官  蔡永昌
　　　　　　　　　　　　　　　　　    法　官  施俊堯
　　　　　　　 　 　　　　　　　　　　法　官  張正亞
以上正本證明與原本無異。
如不服本判決，應於收受送達後十日內向本院提出上訴書狀，其
未敘述上訴之理由者並得於提起上訴後十日內向本院補提理由書
（均須按他造當事人之人數附繕本）。
                                      書記官  鄭信昱
中　　華　　民　　國　　96　　年　　3 　　月　　15　　日
附錄：本案論罪科刑法條全文
毒品危害防制條例第10條
施用第一級毒品者，處 6 月以上 5 年以下有期徒刑。
施用第二級毒品者，處 3 年以下有期徒刑。
